【裁判字號】    95,毒抗,255
【裁判日期】    950614
【裁判案由】    毒品危害防制條例
【裁判全文】
臺灣高等法院刑事裁定                 95年度毒抗字第255號
抗  告  人
即  被  告  甲○○
上列抗告人因違反毒品危害防制條例案件，不服臺灣桃園地方法
院95年4月24日第一審裁定（95年毒聲字第504號），提起抗告，
本院裁定如下：
    主  文
抗告駁回。
    理  由
一、原裁定略以：被告雖否認施用毒品海洛因，惟其經警採集之
    尿液送請檢驗結果，以酵素免疫分析法初步篩驗、氣相層析
    質譜儀分析法（ＧＣ－ＭＳ法）複驗確認分析結果，確呈鴉
    片類陽性反應，有桃園縣政府警察局楊梅分局被採尿人姓名
    編號對照表、臺灣檢驗公司出具之濫用藥物檢驗報告各1 紙
    在卷足憑。被告尿液檢驗報告既係以氣相層析質譜儀分析法
    檢驗，經此精確嚴謹之科學檢驗方式，自得有效排除偽陽性
    反應，並無誤判之虞，故上揭臺灣檢驗公司檢驗結果誠屬可
    信；又被告為警查獲當時，扣得海洛因淨重○．一一公克可
    資佐證，足認被告確有施用第一級毒品海洛因之行為無訛。
    為此依毒品危害防制條例第20條第1項及觀察勒戒處分執行
    條例第3條第1項規定，裁定交付觀察、勒戒。
二、本院經核原裁定並無不當。被告抗告意旨略以：伊因車禍送
    醫開刀治療，曾施打含嗎啡之麻醉成份藥物，以致驗尿顯現
    陽性反應，而查扣之毒品為查獲當時同乘電梯之人丟棄的，
    非伊所有云云。惟查：案發時為警查獲之毒品，係被告持有
    置於其褲子右後口袋等情，業據被告於警詢時坦承在卷 (見
    偵卷第7頁)，被告於檢察官偵查時亦稱警局所述實在 (見偵
    卷第21頁)，是其持有毒品海洛因甚明，且其尿液送驗結果
    呈嗎啡陽性反應，有上開臺灣檢驗公司出具之濫用藥物檢驗
    報告在卷可稽，則被告確有於上開時地，施用毒品，應無疑
    義。雖被告辯稱其尿液呈嗎啡陽性反應，係因車禍施打嗎啡
    類之麻醉成份藥物所致云云，然被告就其施打該等藥物，並
    未能提出實據以明其說，且以氣相層析質譜儀之方法作藥物
    及其代謝產物之定性及定量分析檢驗者，幾乎不會有偽陽性
    反應產生，亦經行政院國軍退除役官兵輔導委員會榮民總醫
    院83年4月7日（八三）北總內字第０三０三九號函敘明無訛
    ，本件被告尿液檢測既係以「氣相層析質譜儀分析法」鑑驗
    ( 見偵卷第27頁)，應無檢驗錯誤之可能。是被告執前詞抗
    告，指摘原裁定不當，應認無理由，予以駁回。
據上論斷，依刑事訴訟法第412條，裁定如主文。
中    華    民    國    95    年    6     月    14    日
                  刑事第十五庭審判長法  官  吳昭瑩
                                    法  官  王麗莉
                                    法  官  楊貴雄
以上正本證明與原本無異。
不得抗告。
                                    書記官  林淑貞
中    華    民    國    95    年    6     月    16    日


司法院資訊處製作；財團法人民間司法改革基金會備份。
